臺灣新竹地方法院民事裁定　　　　　　 100年度小上字第13號
上　訴　人　羅嘉鈴
被上訴　人　李銘智
上列當事人間請求清償債務事件，上訴人對於中華民國100年2月
25日本院新竹簡易庭100年度竹小字第11號小額訴訟事件第一審
判決提起上訴，本院裁定如下：
    主  文
上訴駁回。
第二審訴訟費用新臺幣壹仟伍佰元由上訴人負擔。
    理  由
一、按對於小額程序之第一審裁判，得上訴或抗告於管轄之地方
    法院，其審判以合議行之。對於前項第一審裁判之上訴或抗
    告，非以其違背法令為理由，不得為之。又上訴狀內應記載
    上訴理由，表明下列各款事項：(一)、原判決所違背之法令
    及具體內容。(二)、依訴訟資料可認為原判決有違背法令之
    具體事實。民事訴訟法第436 條之24及第436 條之25分別定
    有明文。又依同法第436 條之32第2 項準用同法第468 條及
    第469 條第1 款至第5 款之規定，判決不適用法規或適用不
    當者，為違背法令；而判決有同法第469 條第1 款至第5 款
    情形之一者，為當然違背法令。是當事人就小額訴訟事件第
    一審判決提起上訴，如依同法第436 條之32第2 項準用同法
    第468 條之規定，以原審判決有不適用法規或適用法規不當
    為理由時，其上訴狀或理由書應有具體之指摘，並揭示該法
    規之條項或其內容；若係成文法以外之法則，應揭示該法則
    之旨趣；倘為司法院解釋或判例，則應揭示該判解之字號或
    其內容。如依同法第436 條之32第2 項準用同法第469 條第
    1 款至第5 款之規定，以原審判決有同法第469 條第1 款至
    第5 款情形為理由時，其上訴狀或理由書，應揭示合於該條
    款之事實。倘上訴狀或理由書未依此項方法表明，或其所表
    明者，顯與上開法條規定之情形不符時，即難認為已對原審
    判決之違背法令有具體之指摘，其上訴自難認為合法，最高
    法院71年臺上字第314號判例可資參照。
二、本件上訴人對原審小額訴訟之第一審判決提起上訴，核其上
    訴理由，無非以：緣訴外人即受託人陳見成僅為受託介入協
    調之中間人，按常理推斷，若受託人未取得被上訴人之授權
    書及口頭承諾，根本不可能延期，亦不敢私下與住戶達成協
    議，並代開協議票款。況且原審於兩造未簽立展期同意書之
    狀況下，承認委託日期延長至民國99年6月26日，亦可證明
    被上訴人曾口頭承諾延期，惟應係延長至上訴人主張之99年
    7月21日始為正確。再者，被上訴人並未於初期授權書上註
    明取消合約或要求退還保證金新臺幣100,000元，係經受託
    人陳見成催告，始於99年8月5日來函告知買主已取消，亦可
    證明委託日期並非延長至被上訴人主張之99年6月26 日。又
    受託人陳見成係受被上訴人委託處理佔有戶之搬遷事宜，並
    非買賣契約之中間人，毋需取得地主之委託，故被上訴人於
    原審主張上訴人須取得地主授權乙節不實。此外，本件訴訟
    係被上訴人與受託人陳見成間之委託契約糾紛，與上訴人並
    無關係，為此提起本件上訴。
三、經查，上訴人上訴狀內所載前開上訴理由之內容，核均係就
    第一審判決有關取捨證據、認定事實之職權行使而為指摘，
    並未具體說明第一審判決之認定有何不適用法規或適用法規
    不當之情形，並揭示該法規之條項或其內容，及合於民事訴
    訟法第468 條、第469 條所列各款之事實。是本件上訴人既
    未對原判決如何違背法令為具體之指摘，揆諸首揭說明，其
    提起本件上訴，自難認為合法，應予裁定駁回，併將本件訴
    訟費用計算如主文第2 項所示。
四、依民事訴訟法第436條之32第2項、第444條第1項前段、第43
    6條之19第1項、第95條、第78條，裁定如主文。
中    華    民    國   100    年    5     月    9     日
                  民事第一庭  審判長法  官  蔡孟芳
                                    法  官  高敏俐
                                    法  官  羅惠雯
以上正本係照原本做成。
本裁定不得抗告。
中    華    民    國   100    年    5     月    9     日
                                    書記官  李勻淨